臺灣高雄地方法院刑事判決　　　　　　　　　　　　　九十年度易字第四七六五號
　　公　訴　人　臺灣高雄地方法院檢察署檢察官
　　被　　　告　乙○○
右列被告因竊盜等案件，經檢察官提起公訴（九十年度偵字第二一八九八號），本院
判決如左：
    主  文
乙○○共同毀越牆垣竊盜，累犯，處有期徒刑捌月。
    事  實
一、乙○○曾於民國（下同）八十五、八十六年間，分別因違反麻醉藥品管理條例案
    件，經本院於八十五年十一月二十五日，以八十五年度易字第七三七六號判決判
    處有期徒刑五月，於八十六年五月二十九日，以八十六年度易緝字第二一六號判
    決判處有期徒刑八月確定，兩罪接續執行於八十七年五月二十九日執行完畢。詎
    猶不知悔改，與丁○○（業經本院另案判決確定）共同基於為自己不法所有之意
    圖，於九十年十一月十八日下午三時許，由丁○○駕駛向友人借得未懸掛車牌之
    自小貨車，搭載乙○○，前往高雄縣燕巢鄉○○路六六九號戊○○經營之總興實
    業公司，徒手將圍於廠房四周烤漆波浪板搭建而成之牆垣拆卸破壞後，入內竊取
    不銹鋼板約二百公斤（價值約新台幣二萬元），得手後將該批不銹鋼板聚集於廠
    房內一處，欲合力搬出廠房之際，為該公司保全人員發現報警查獲，並於上開自
    小貨車內扣得破壞剪、老虎鉗、板手、拔釘器及鯉魚鉗各一支。
二、案經高雄縣政府警察局岡山分局移送臺灣高雄地方法院檢察署檢察官偵查起訴。
    理  由
一、右揭事實，業據被告乙○○於警訊及本院審理中供承不諱，核與同案被告丁○○
    到庭所述情節相符，並經證人即總興實業公司負責人戊○○、現場查獲之員警李
    明誠結證屬實，並有戊○○領回遭竊不銹鋼板之贓證物領據一份附卷可稽，足徵
    被告前開自白核與事實相符，本件事證明確，其犯行堪以認定。
二、查總興實業公司廠房四周以烤漆波浪板加以圍繞，客觀上即為該廠房之牆垣，被
    告徒手對之拆卸破壞後，入內竊取不銹鋼板，得手後並將之聚集於一處，欲搬運
    出廠外，核其所為係犯刑法第三百二十一條第一項第二款之毀越牆垣竊盜罪，公
    訴人雖以同案被告丁○○曾於偵查中供稱渠等係以車上工具撬開烤漆波浪板入內
    竊盜等語及渠等尚未將不銹鋼板搬運至前開自小貨車上，認被告所為係犯刑法第
    三百二十一條第二項、第一項第三款之加重竊盜未遂罪嫌，惟丁○○後除於本案
    審理中堅稱烤漆波浪板係被告徒手拆卸，渠等未使用任何工具破壞外（見本院九
    十一年六月七日訊問筆錄），於其上開竊盜犯行另案審理程序中（本院九十一年
    度易字九六七號），亦為相同陳述，業經本院調閱上開卷宗審閱無訛，並有該案
    筆錄一紙附卷可稽，而被告與丁○○當場遭查獲時，確未攜帶任何凶器，僅在渠
    等駕駛之自小客車內扣得前開扣案物之情，亦經證人李明誠到庭供述明確（見本
    院九十一年二月七日訊問筆錄），復參以被告就拆卸波浪板方式供述：因為浪板
    之間有縫隙，我用手扯開，並將浪板和螺絲的結合處扯壞等語（見本院九十一年
    四月十六日訊問筆錄），亦非悖於一般常情，是尚查無積極證據可認被告有攜帶
    凶器竊盜之舉，又被告行竊，已將不銹鋼板聚集於一處，意欲搬運出廠外之情，
    已如前述，應可認不銹鋼板均已置於其實力支配之下，已達竊盜既遂之程度，是
    公訴人前開所認容有誤會，起訴法條應予變更，被告與丁○○就上開加重竊盜犯
    行，有意思聯絡、行為分擔，應以共同正犯論。另被告前於八十五、八十六年間
    ，分別因違反麻醉藥品管理條例案件，經本院於八十五年十一月二十五日，以八
    十五年度易字第七三七六號判決判處有期徒刑五月，於八十六年五月二十九日，
    以八十六年度易緝字第二一六號判決判處有期徒刑八月確定，兩罪接續執行於八
    十七年五月二十九日執行完畢，有台灣高等法院被告全國前案紀錄表、本院被告
    院內索引卡紀錄表及台灣高雄地方法院檢察署刑案資料查註紀錄表各一紙附卷可
    稽，其於五年以內再犯本件最重本刑為有期徒刑以上之罪，為累犯，應依刑法第
    四十七條之規定加重其刑。爰審酌被告不思循正當途徑獲致財富，反意圖不勞而
    獲，以前開方式竊取他人之物品，破壞社會善良風氣，惟念所竊之物已經被害人
    取回，犯後尚能坦承犯行，態度尚佳等一切情狀，量處如主文所示之刑為宜，公
    訴人求處兩年有期徒刑，尚嫌過重。至前開扣案物品，查無證據可認係被告攜帶
    供竊盜之用，已如前述，爰不為沒收之諭知。
三、公訴意旨另認被告明知上開自小貨車（所有人為丙○○、於九十年十一月六日上
    午四時二十五分許，在高雄縣大社鄉○○村○○路某處遭竊）係屬來源不明之贓
    物，竟仍向甲○○借用並收受該贓車，核其所為係犯刑法第三百四十九條第一項
    之收受贓物罪嫌，又被告侵入總興實業公司，所為係犯刑法第三百零六條侵入住
    宅罪嫌，惟查上開自小貨車係丁○○至高雄縣仁武鄉文心巷某家電動玩具遊藝場
    內向友人借得，被告僅於丁○○駕車前來搭載時，搭乘該車前往總興實業公司竊
    盜，並不清楚該車係贓物之情，業據被告於警訊及偵審中供述明確，核與丁○○
    於本院審理中所述情節相符，既非被告出面借車，其是否知悉該車為贓物，可否
    就此認定其有收受之舉，已非無疑，再該車雖未懸掛車牌，惟被告於丁○○駕車
    前來搭載時隨即上車，能否查知車輛未懸掛車牌，並進而對該車係贓物有所認識
    亦值考慮，此外亦查無其他積極證據可認被告與丁○○就上開收受贓物犯行間，
    有何犯意聯絡及行為分擔，故此部分不能證明被告犯罪，難以收受贓物罪嫌相繩
    於被告，應諭知無罪判決。再公訴人認被告所犯刑法第三百零六條之侵入住宅罪
    ，依刑法第三百零八條第一項規定，須告訴乃論。茲據告訴人戊○○於本院審理
    中，聲請撤回告訴，應諭知不受理之判決，惟公訴人認上開二罪與前開論罪科刑
    之部分，有牽連犯裁判上一罪之關係，爰均不另為無罪之諭知，附此敘明。
據上論斷，應依刑事訴訟法第三百條、第二百九十九條第一項前段，刑法第二十八條
、第三百二十一條第一項第二款、第四十七條，判決如主文。
中    華    民    國      九十一      年      九      月     十三       日
                              臺灣高雄地方法院刑事庭
                                  審判長法官    黃三友
                                        法官    涂裕洪
                                        法官    黃中揚
右正本證明與原本無異。
如不服本判決，應於判決送達後十日內，向本院提出上訴狀。
                                      書記官    陳掌珠
中    華    民    國      九十一      年      九      月     十三       日
附錄本判決論罪科刑法條：
刑法第三百二十一條
犯竊盜罪而有左列情形之一者，處六月以上五年以下有期徒刑：
一  於夜間侵入住宅或有人居住之建築物、船艦，或隱匿其內而犯之者。
二  毀越門扇、牆垣或其他安全設備而犯之者。
三  攜帶兇器而犯之者。
四  結夥三人以上而犯之者。
五  乘火災、水災或其他災害之際而犯之者。
六  在車站或埠頭而犯之者。
前項之未遂罰之。
